臺灣臺北地方法院刑事判決
111年度訴字第308號
111年度訴字第479號
111年度訴字第710號
111年度訴字第748號
公  訴  人  臺灣臺北地方檢察署檢察官
被      告  陳惠蓮



            張美珠


            王旭  


上  一  人
選任辯護人  陳宏杰律師
            温宏毅律師
被      告  高立馨


選任辯護人  李增胤律師（法扶律師）
被      告  柯長震




            張春鴻


            林月雪


上列被告因詐欺案件，經檢察官提起公訴（110年度偵字第31988
號、第33391號、第33808號、第34303號、第36646號、第36684
號、111年度偵字第3384號），及追加起訴（111年度偵字第7673
號、第19036號、第19324號），本院判決如下：
    主  文
壹、主刑部分：
一、陳惠蓮犯如附表一編號1至3、6至8、10主文欄所示之罪，各
    處如附表一編號1至3、6至8、10主文欄所示之刑。應執行有
    期徒刑壹年拾月。
二、張美珠犯如附表一編號1、9、10主文欄所示之罪，各處如附
    表一編號1、9、10主文欄所示之刑。應執行有期徒刑壹年捌
    月。
三、柯長震犯如附表一編號4至6主文欄所示之罪，各處如附表一
    編號4至6主文欄所示之刑。應執行有期徒刑壹年捌月。
四、張春鴻犯如附表一編號4主文欄所示之罪，處如附表一編號4
    主文欄所示之刑。
五、林月雪犯如附表一編號5、6主文欄所示之罪，各處如附表一
    編號5、6主文欄所示之刑。應執行有期徒刑壹年，併科罰金
    新臺幣壹萬伍仟元，罰金如易服勞役，以新臺幣壹仟元折算
    壹日。
貳、沒收部分：
　　陳惠蓮、張美珠、柯長震、張春鴻、林月雪未扣案如附表五
    所示犯罪所得均沒收，如全部或一部不能沒收或不宜執行沒
    收時，追徵其價額。
參、陳惠蓮其餘被訴如附表四編號1所示部分公訴不受理。
肆、王旭、高立馨無罪。
    事  實
一、陳惠蓮透過網路與真實身分不詳之成年人「Turnert Michae
    l Alan」、「Thompson Alfred」相識，張美珠、柯長震分
    別經由網路與真實身分不詳之成年人「Dr.Kennedy」、「卡
    蘿」認識，而張春鴻、林月雪係柯長震之友人。陳惠蓮、張
    美珠、柯長震、張春鴻、林月雪（下稱陳惠蓮等5人），依
    其等社會生活經驗，知悉一般人申辦金融機構帳戶、提領款
    項並無特殊限制，實無刻意支付每次高額報酬而代為提領或
    交付款項以層層轉交之必要，且所為極可能係詐欺集團使用
    他人帳戶遂行詐欺取財犯行所用，並製造金流斷點，掩飾、
    隱匿該詐欺所得之來源及去向，而得預見從事之工作內容係
    提領、轉交詐欺集團詐騙犯罪之款項，猶為賺取報酬，基於
    縱使提領或交付之款項為他人遭詐騙之贓款亦不違本意之不
    確定故意，由陳惠蓮、張美珠、張春鴻、林月雪分別應允提
    供各自所有之銀行帳號，並擔任提領贓款之「車手」，陳惠
    蓮、柯長震則擔任收取車手提領款項之「收水」（陳惠蓮先
    擔任車手，嗣帳戶遭凍結後改擔任收水，向張美珠收款；柯
    長震則分別向張春鴻、林月雪收款）。另該詐欺集團成員「
    Frank John」、陳惠蓮使不知情之王旭；及「James Anders
    on」、「劉偉」使不知情之高立馨分別應允提供各自所有之
    銀行帳號，並提領匯入帳戶之款項（王旭、高立馨無罪部分
    詳後述），再由陳惠蓮向2人收款。陳惠蓮、張美珠、柯長
    震等3人分別與「Turnert Michael Alan」、「Thompson Al
    fred」、「Dr.Kennedy」、「卡蘿」、「Frank John」、「
    James Anderson」、「劉偉」、張春鴻、林月雪及該詐欺集
    團其他身分不詳之成年成員，共同意圖為自己不法所有，基
    於洗錢及三人以上共同詐欺取財之犯意聯絡；張春鴻、林月
    雪則各與柯長震共同意圖為自己不法所有，基於洗錢及普通
    詐欺取財之犯意聯絡（因無證據足認張春鴻、林月雪就各自
    所涉犯行認知本件有柯長震以外之正犯及共犯，詳下述），
    由集團成員施用詐術，使被害人等分別陷於錯誤，而依指示
    將款項匯入指定帳戶內（就各次詐欺行為之行為人分工、被
    害人遭詐騙時間及方式、匯款時間、金額、匯入銀行名稱與
    帳號等節，詳如附表一所示；另陳惠蓮所涉附表一編號9部
    分未經起訴，非本案審理範圍），嗣陳惠蓮、張美珠、不知
    情之王旭、高立馨分別依上開人等指示提領各自帳戶內款項
    後交付陳惠蓮；張春鴻、林月雪則依柯長震指示提領各自帳
    戶內款項再轉交之（陳惠蓮、張美珠、張春鴻、林月雪、不
    知情之王旭、高立馨提領款項之時間、地點、金額及交付款
    項之時間、地點、金額詳如附表二所示），陳惠蓮、柯長震
    取款後即將之轉為虛擬貨幣後交付詐欺集團成員，以此方式
    隱匿詐欺取財犯罪所得去向、所在、意圖使本案詐欺集團成
    員逃避刑事追訴而移轉該等犯罪所得，嗣經被害人察覺有異
    報警處理，始悉上情。
二、案經除黃青湄外之附表一被害人分別訴由臺北市政府警察局
    松山分局、文山第二分局、中山分局、高雄市政府警察局鳳
    山分局、新北市政府警察局新店分局、彰化縣警察局溪湖分
    局、彰化分局、花蓮縣政府警察局玉里分局報告臺灣臺北地
    方檢察署（下稱臺北地檢）檢察官；戴志成訴由臺北市政府
    警察局南港分局報告臺灣士林地方檢察署檢察官呈請臺灣高
    等檢察署檢察長令轉臺北地檢檢察官偵查後起訴及追加起訴
    。
    理  由
甲、證據能力部分：
壹、按被告以外之人於審判外之陳述，雖不符刑事訴訟法第159
    條之1至第159條之4規定，而經當事人於審判程序同意作為
    證據，法院審酌該言詞陳述或書面陳述作成時之情況，認為
    適當者，亦得為證據；當事人、代理人或辯護人於法院調查
    證據時，知有該法第159條第1項不得為證據之情形，而未於
    言詞辯論終結前聲明異議者，視為有前項之同意，同法第15
    9條之5定有明文。本件當事人、辯護人對於本判決所引用下
    述被告陳惠蓮等5人以外之人於審判外之陳述，均未爭執其
    證據能力，本院審酌該等證據作成時之情況，並無不宜作為
    證據或證明力明顯過低之情事，以之作為證據應屬適當，依
    刑事訴訟法第159條之5第1項規定，均得作為證據。
貳、本判決所引用之非供述證據，查無違反法定程序取得之情形
    ，依刑事訴訟法第158條之4規定反面解釋，均具證據能力。
乙、得心證之理由：
壹、就附表一編號2、3、6至8中被告陳惠蓮所涉部分：
    被告陳惠蓮對於此部分事實，業於審理中坦承不諱（訴卷一
    第230頁、訴卷二第226-229頁），核與證人即同案被告王旭
    、高立馨所證相符（偵33808卷第9-13頁、偵34303卷第31-3
    7頁、偵33391卷第25-29、363-366頁、偵36646卷第11-15、
    215-216頁、偵3384卷第11-15頁、偵19324卷第9-15頁、訴
    卷一第111-120頁），並有如附表一編號2、3、6至8各該「
    證據及出處」欄位所示之證據資料附卷可稽，足認被告陳惠
    蓮上開任意性自白與事實相符，應堪採認。
貳、就附表一其餘部分：
一、訊據被告陳惠蓮於審理中；被告柯長震、張春鴻於偵查、審
    理中對於此部分事實均坦承犯行（偵34303卷第45、449頁、
    訴卷一第114、230頁、訴卷二第226-230、236頁），被告張
    美珠、林月雪則均否認犯行，分別辯稱如下：
　㈠被告張美珠辯稱：本件我也是受害者，我從頭到尾都沒有要
    騙人家，也沒有碰到錢的問題，我只是純粹幫忙網友「Dr.K
    ennedy」轉手匯款，也沒有跟網友講到要拿回扣，是陳惠蓮
    知道我坐計程車過來才好心塞給我車馬費。
　㈡被告林月雪辯稱：我都不認識本件匯款之被害人。
二、不爭執事項：
　　被告張美珠、林月雪先提供上開帳號予「Dr.Kennedy」、被
    告柯長震，後附表一此部分被害人遭詐騙並匯款至該等帳戶
    ，2人便依指示提領款項，再交付被告陳惠蓮、柯長震（詳
    如附表二所示），嗣由被告陳惠蓮、柯長震以虛擬貨幣方式
    轉交詐欺集團等情，有如附表一此部分各該「證據及出處」
    欄位所示之證據資料附卷可稽，且為被告張美珠、林月雪所
    承認（訴卷一第111-120頁、223-228、432頁、訴卷二第234
    頁），此情已足認定，是本件應審究者為：被告張美珠、林
    月雪行為時有無共犯加重詐欺及洗錢罪之不確定故意？
三、按共同正犯因相互間利用他方之行為，以遂行其犯意之實現
    ，本於責任共同之原則，共同正犯應對所參與犯罪之全部事
    實負責，且共同正犯之意思聯絡，原不以數人間直接發生者
    為限，即有間接之聯絡者，亦包括在內（最高法院77年台上
    字第2135號判例、100年度台上字第692號、第599號判決意
    旨參照），且不以彼此間犯罪故意之態樣相同為必要，蓋不
    論刑法第13條第1項之「明知」或同條第2項之「預見」，僅
    認識程度之差別，間接故意應具備構成犯罪事實之認識，與
    直接故意並無不同。除犯罪構成事實以「明知」為要件，行
    為人須具有直接故意外，共同正犯對於構成犯罪事實既已「
    明知」或「預見」，其認識完全無缺，進而基此共同之認識
    「使其發生」或「容認其發生（不違背其本意）」，彼此間
    在意思上自得合而為一，形成犯罪意思之聯絡（最高法院10
    7年度台上字第3209號判決意旨參照）。於集團式之犯罪，
    原不必每一共犯均有直接聯繫，亦不必每一階段均參與，祇
    須分擔犯罪行為之一部，即應對於全部所發生之結果共同負
    責，且倘犯罪結果係因共同正犯之合同行為所致者，無論出
    於何人所加工，在共同正犯間均應同負全部之責，並無分別
    何部分為孰人下手之必要。集團犯罪多有其分工，缺一環節
    即無從畢其功完成全部犯罪計畫，而詐欺集團之通常犯罪模
    式更是經過縝密分工，除集團核心成員負責研擬詐騙方式，
    指揮成員執行詐騙並享有分派報酬權限外，成員中亦有負責
    對被害人實施詐術者，或負責蒐集傳遞所需使用之人頭帳戶
    資料者，及負責實際出面與被害人接觸或自帳戶提款轉帳之
    人、收取該等贓款之人，屬於集團實現詐欺取財行為不可或
    缺之角色，各成員間以共同達成不法所有之犯罪目的，而應
    就其他詐欺集團成員實行之行為，共同負責。再現今詐欺集
    團為逃避追訴、處罰，利用各種手段切斷資金流向，由車手
    領得被害人遭詐騙之款項，即交付收水後上繳給集團，成員
    間朋分利潤，獲取報酬，當係以自己犯罪之意思而共同參與
    犯罪，自應論以正犯，與集團成員間彼此是否照面或熟識無
    涉。
四、又詐騙集團利用他人帳戶以行詐騙之事屢見不鮮，迨被害人
    因詐騙集團成員施以詐術誤信為真，依指示操作轉出款項至
    對方指定之帳戶後，再以「車手」將匯入帳戶之款項提領一
    空，復由「收水」層轉上級等情，業由報章雜誌、新聞媒體
    多所披露，更屢經政府為反詐騙宣導，而一般人申辦金融機
    構帳戶、提領款項並無特殊限制，實無刻意支付高額報酬而
    代為提領或交付款項以層層轉交之必要，且對於以支付薪資
    或對價委由他人提款或交付款項者，多係藉此取得不法犯罪
    所得，且隱匿金融機構帳戶內資金實際取得人之身分，以逃
    避追查，應屬一般生活易於體察之常識。
五、關於加重詐欺取財部分：
  ㈠就被告張美珠部分：
　⒈被告張美珠於本院民國111年6月28日訊問中自承：「其為中
    興大學畢業，先前在進出口公司擔任會計」（訴卷一第116
    頁），可證其曾有一定工作，而有相當社會經驗。又被告張
    美珠於110年12月3日、111年4月14日偵查、111年11月1日審
    理中亦陳稱：「『Dr. Kennedy』叫我把錢交給被告陳惠蓮時
    ，我本來要匯到她的帳戶，但被告陳惠蓮要求拿現金，因為
    金額滿大的，我原本要求在銀行點交，讓行員協助，被告陳
    惠蓮說不要，雙方才會約在民生活動中心，因為錢很多所以
    躲在樓梯口避免其他人看到」、「交錢時因為不認識被告陳
    惠蓮，當場我有叫被告陳惠蓮讓我拍她的身分證，但被告陳
    惠蓮不要」（偵7673卷第96頁、偵31988卷208頁、訴卷二第
    229頁），可見被告張美珠對於大額款項通常係以匯款轉帳
    ，鮮少以現金交付有所認識，嗣雙方相約在無人之樓梯口交
    付鉅額款項（即附表二編號8至9，金額近150餘萬元），以
    避免遭人發現，甚被告張美珠在當場要求被告陳惠蓮提供身
    分證查驗時，即遭被告陳惠蓮拒絕，被告張美珠自可查覺此
    與一般合法款項交付之情形，顯有不同，且僅因素未見面之
    網友「Dr. Kennedy」要求，便恣意提供帳號並代為收款，
    嗣更依其指示於提領鉅款後交付被告陳惠蓮。
　⒉參以被告張美珠於110年7月29日警詢、111年6月28日審理時
    大致陳稱：「被告陳惠蓮跟我收錢時，款項的尾數會當作車
    馬費，第一次交錢時有給我新臺幣（下同）1,100元、第二
    次不記得、第三次是給2,000元」、「我交款後，被告陳惠
    蓮交給我這些錢，她說讓我坐計程車」（偵31988卷15頁、
    訴卷一第117頁、訴卷二第229頁），可見被告張美珠交款1
    次至少可獲得1,000元之高額報酬，然該報酬與其先前職業
    所付出之勞力顯不成比例，可見被告張美珠對於此舉可能涉
    及不法確有預見。
  ㈡就被告林月雪部分：
　⒈被告林月雪於111年9月20日審理中即自白稱：「對於任意將
    自己的帳號提供，並在提款後交付被告柯長震之行為，可能
    與他人共同參與洗錢及加重詐欺等罪有所預見，仍將帳號提
    供並代為領款」（訴卷一第432頁），亦自承「先前各行各
    業都作過，現於彩券行上班」（訴卷一第432頁），可見其
    有相當社會經驗。
　⒉又被告林月雪於110年7月29日警詢、111年9月20日審理亦自
    承「我將帳戶出借並協助領款，被告柯長震會從領取的款項
    中給我報酬，我曾經有拿過數千元的報酬」、「被害人范揚
    乾（即附表一編號6）匯款13萬8,700元至我帳戶後，我僅領
    出12萬元交付被告柯長震，帳戶內所餘的1萬8,700元我沒有
    交出去，我當作是我的佣金」（偵34303卷26頁、訴卷一第4
    32頁），並有該帳戶之交易明細可證（偵34303卷136頁），
    此核與證人即同案被告柯長震於110年10月25日警詢所證：
    「被告林月雪提供帳戶及領款後，我會給她報酬，報酬的計
    算是被告林月雪領款金額的1%，我會從她領的錢中直接抽給
    她」（偵34303卷第43頁），足見被告林月雪應允提供帳號
    並代為取款，即從中獲取提款金額之1%作為報酬，甚被害人
    范揚乾匯款後，被告林月雪並未將贓款全數交付，私自將近
    1萬餘元的款項扣下，可見該等報酬數額與其先前職業所付
    出之勞力顯不成比例。
　⒊另被告林月雪曾因名下手機門號遭詐欺集團盜用而為警移送
    偵辦，嗣經臺北地檢檢察官以99年度偵字第17683號為不起
    訴處分，有臺灣高等法院被告前案紀錄表及該不起訴處分可
    證（訴卷二第53-54頁），衡情，經此程序被告林月雪即知
    悉手機門號不可任出借他人使用，遑論涉及金錢來往之金融
    帳戶更不可為獲取報酬而任意出借，顯見被告林月雪對於此
    舉可能涉及不法確有預見。
　㈢綜上，揆諸上開意旨，可見被告張美珠、林月雪得預見從事
    之工作內容係提供帳戶之帳號、提領、層轉詐欺集團詐騙犯
    罪款項，竟為獲取報酬而不違本意參與本案分擔實行上開領
    款行為，再轉交給被告陳惠蓮、柯長震，其係為自己之利益
    而參與犯罪，並與該集團成員間在合同意思範圍內，各自分
    擔犯罪行為之一部，並相互利用他人之行為，以達犯罪之目
    的，自應論以共同正犯，並對於全部所發生之結果共同負責
    ，則被告張美珠辯稱「不知所為非法」；被告林月雪辯稱「
    不認識該等被害人，自不會與詐欺集團共同詐騙」云云，即
    難採信。
六、關於一般洗錢罪部分：
  ㈠按洗錢防制法業於105年12月28日修正公布，並於106年6月28
    日生效施行（下稱新法）。修正前該法（下稱舊法）第1條
    揭櫫之立法目的為「防制洗錢，追查重大犯罪」，而本次修
    法後修正為「為防制洗錢，打擊犯罪，健全防制洗錢體系，
    穩定金融秩序，促進金流之透明，強化國際合作」，其立法
    目的及保護法益，已自單純國家對重大（特定）犯罪之追訴
    及處罰，擴增至防制洗錢體系之健全、金融秩序之穩定及透
    明金流軌跡之建置。至於洗錢犯罪本質在於影響合法資本市
    場並阻撓偵查，且洗錢之行為包含處置（即將犯罪所得直接
    予以處理）、多層化（即為使偵查機關難以追查金流狀況，
    以迂迴層轉、化整為零之多層化包裝方式，掩飾或隱匿特定
    犯罪所得）及整合（即收受、持有或使用他人犯罪所得，使
    該犯罪所得披上合法之外衣，回歸正常金融體系）等各階段
    行為，其模式不祗一端，故為澈底打擊洗錢犯罪，新法乃參
    照相關國際標準建議及公約之洗錢行為定義，將洗錢行為之
    處置、多層化及整合等各階段，全部納為洗錢行為，而於新
    法第2條規定：「本法所稱洗錢，指下列行為：一、意圖掩
    飾或隱匿特定犯罪所得來源，或使他人逃避刑事追訴，而移
    轉或變更特定犯罪所得。二、掩飾或隱匿特定犯罪所得之本
    質、來源、去向、所在、所有權、處分權或其他權益者。三
    、收受、持有或使用他人之特定犯罪所得。」以求與國際規
    範接軌。從而，行為人對於特定犯罪所得，基於洗錢之犯意
    ，參與整體洗錢過程中任一環節之處置、分層化或整合行為
    ，致生新法所保護法益之危險者，即應屬新法所欲禁絕之洗
    錢行為，至該行為是否已使特定犯罪所得轉換成合法來源之
    財產，則非所問。而上開第1款之洗錢行為，祗以有掩飾或
    隱匿特定犯罪所得來源之意圖，與「移轉」或「變更」特定
    犯罪所得之行為，即為已足，不以有掩飾或隱匿特定犯罪所
    得來源之行為為必要。所稱「移轉特定犯罪所得」，係指將
    刑事不法所得移轉予他人，以達成隱匿效果而言；所謂「變
    更特定犯罪所得」，乃指將刑事不法所得之原有法律或事實
    上存在狀態予以變更而達成隱匿效果。至所意圖隱匿者究為
    自己、共同正犯或他人之特定犯罪所得來源，皆非所問。又
    上述第2款之洗錢類型，固多以迂迴曲折之方式輾轉為之，
    但不以透過多層之交易活動為限，且掩飾或隱匿之管道是否
    為共同正犯或其他第三人，亦可不問。因而過往實務見解認
    為，行為人對犯特定犯罪所得之財物或利益作直接使用或消
    費之處分行為，或僅將自己犯罪所得財物交予其他共同正犯
    ，祗屬犯罪後處分或移轉贓物之行為，非本條例所規範之洗
    錢行為，已與新法所規定之洗錢態樣有所扞格。蓋行為人如
    意圖掩飾或隱匿特定犯罪所得來源，而將特定犯罪所得直接
    消費處分，或移轉交予其他共同正犯予以隱匿，甚或交由共
    同正犯以虛假交易外觀掩飾不法金流移動，依新法規定，皆
    已侵害新法之保護法益，係屬新法第2條第1或2款之洗錢行
    為，尚難單純以不罰之犯罪後處分贓物行為視之（最高法院
    108年度台上字第3993號判決意旨參照）。
  ㈡被告張美珠、林月雪所參與之加重詐欺罪，為洗錢防制法第3
    條第1款所稱之特定犯罪，觀其犯罪手法，係由不詳同夥施
    以詐術，且指定將詐騙所得之款項匯至其等帳戶，2人除提
    供帳號外，復擔任車手提領帳戶內被害人所匯入遭詐騙之贓
    款，並將款項交付被告陳惠蓮、柯長震後，再轉為虛擬貨幣
    交予其他詐欺成員，製造金流斷點，使司法機關難以溯源追
    查犯罪所得之蹤跡與後續犯罪所得持有者，以達隱匿特定犯
    罪所得之所在及去向。被告張美珠、林月雪具備一般社會經
    驗，對於藉此種迂迴之帳戶使用及款項交付方式，顯與一般
    常情不合，其等對於藉此得以掩飾或隱匿特定犯罪所得，當
    無不知之理，竟仍執意參與，分擔實行上開行為，是其與同
    夥集團成員間，有隱匿特定犯罪所得所在、去向之洗錢犯罪
    聯絡及行為分擔，亦屬明確。
參、綜上，本案事證明確，被告陳惠蓮等5人各自犯行堪予認定
    ，均應依法論科。
肆、至起訴書附表贅載部分，依本判決附表三之說明，應予更正
    ，附此敘明。
丙、論罪科刑部分：
壹、論罪部分：
一、核被告陳惠蓮就附表一編號1至3、6至8、10所為，被告張美
    珠就附表一編號1、9、10所為，被告柯長震就附表一編號4
    至6所為，均係犯刑法第339條之4第1項第2款之加重詐欺取
    財罪、洗錢防制法第14條第1項之一般洗錢罪。被告張春鴻
    就附表一編號4所為，被告林月雪就附表一編號5、6所為，
    則均係犯刑法第339條第1項之詐欺取財罪、洗錢防制法第14
    條第1項之一般洗錢罪。另起訴書、111年度偵字第7673號追
    加起訴書雖就一般洗錢罪名漏未論及，然此部分事實已於起
    訴書及前開追加起訴書之犯罪事實欄載明，復由本院告知上
    開罪名（訴卷二第226-227頁），對被告陳惠蓮等5人之防禦
    權無礙，本院自應併予審究。
二、至公訴意旨固認被告張春鴻、林月雪所為應論以刑法第339
    條之4第1項第2款之加重詐欺取財罪嫌。惟查：依被告柯長
    震於110年10月25日警詢時證稱「被告張春鴻、林月雪均係
    由我一人出面聯繫並給予報酬」（偵34303卷39-45頁）；被
    告張春鴻於110年12月22日警詢則供稱：「只有被告柯長震
    說跟我借帳戶使用，會給我報酬」（偵34303卷453-455頁）
    ；被告林月雪於110年7月29日警詢亦稱：「我將帳戶借給被
    告柯長震使用，提領出的款項也都是交給被告柯長震」（偵
    34303卷21-29頁），可見被告張春鴻、林月雪係分別依被告
    柯長震指示提供帳號並代為領款，且款項亦係交付被告柯長
    震，2人從未與被告柯長震以外之其餘共犯聯繫，且卷內亦
    無積極事證足以證明渠等行為時知悉尚有被告柯長震以外之
    正犯或共犯，則依刑事訴訟有疑唯利被告原則，無從遽論2
    人係犯刑法第339條之4第1項第2款之三人以上共同犯詐欺取
    財罪，故公訴意旨此部分主張，顯有誤會。又本院認被告張
    春鴻、林月雪應成立刑法第339條第1項之詐欺取財罪，已如
    前述，且此部分與已起訴之基本事實同一，本院復已告知相
    關罪名之變更俾利被告張春鴻、林月雪答辯防禦（訴卷二第
    226-227頁），自得依法審理併予變更起訴法條，附此敘明
    。
三、另臺北地檢檢察官111年度偵字第7673號追加起訴書雖認「
    就附表一編號9部分（即被害人廖云生遭騙部分），被告陳
    惠蓮所涉業於起訴書內敘明而認已提起公訴」，然起訴書僅
    於其附表編號14敘明被告張美珠有提領帳戶款項，並交付被
    告陳惠蓮之情，並未敘明被害人廖云生遭騙之經過，是就被
    告張美珠、陳惠蓮參與詐欺廖云生部分，顯非屬原起訴範圍
    ，故檢察官即另行追加起訴被告張美珠此部分犯行，同理，
    倘檢察官欲追訴被告陳惠蓮此部分所為，自應另行起訴，則
    上開追加起訴書認被告陳惠蓮此部分業經提起公訴，即有誤
    會，附此敘明。
四、被告陳惠蓮、林月雪就多次提領同一被害人受騙所匯入之款
    項部分（即附表二編號1、3、4），其等行為係於密接之時
    間實施，侵害同一法益，各行為之獨立性薄弱，依一般社會
    通念，各應評價為數個舉動之接續進行，均為接續犯，應僅
    各論以一罪。
五、被告陳惠蓮等5人雖未參與上開事實所示犯行之全部部分，
    惟其等分別與「Turnert Michael Alan」、「Thompson Alf
    red」、「Dr.Kennedy」、「卡蘿」、「Frank John」、「J
    ames Anderson」、「劉偉」所屬詐欺集團成員於案發時，
    各自擔任車手及收水（被告陳惠蓮先擔任車手，嗣帳戶遭凍
    結後改擔任收水），相互利用彼此之行為，以達遂行詐欺被
    害人財物之目的，顯見被告陳惠蓮等5人與上開人等各有犯
    意聯絡及行為分擔，均應分論以共同正犯。被告陳惠蓮及該
    詐欺集團成員利用不知情之被告王旭、高立馨遂行上開犯行
    ，為間接正犯。
六、被告陳惠蓮、柯長震、張美珠所犯加重詐欺取財、一般洗錢
    等罪，及被告張春鴻、林月雪所犯詐欺取財、一般洗錢等罪
    ，均有部分合致，且犯罪目的單一，依一般社會通念，應評
    價為一罪方符合刑罰公平原則，均為想像競合犯，均應依刑
    法第55條規定，被告陳惠蓮、柯長震、張美珠各從一重論以
    刑法第339條之4第1項第2款加重詐欺取財罪處斷；被告張春
    鴻、林月雪則各從一重論以一般洗錢罪。
七、被告陳惠蓮、柯長震、張美珠、林月雪各與上開詐欺集團成
    員分別向如附表一各該被害人行騙，侵害不同被害人之財產
    法益，在刑法評價上各具獨立性，故犯意各別，行為互殊，
    應予分論併罰（被告陳惠蓮共7罪、柯長震共3罪、張美珠共
    3罪、林月雪共2罪）。
八、另關於附表一編號3部分，被害人黃青湄遭詐騙後，於111年
    6月20日匯入被告王旭同意代收款之凱基銀行帳戶，則於款
    項匯入之時，該筆金錢已置於該詐騙集團之實力支配下，且
    被告陳惠蓮亦指示不知情之被告王旭提領，如前所述，是縱
    因該帳戶在此被害人之款項遭提領前即經銀行凍結，致被告
    王旭未及提領（被告王旭於110年6月23日警詢稱：「該凱基
    銀行帳戶於110年6月21日即因警示而無法提領」《偵33808卷
    12頁》，並有被告王旭之凱基銀行交易明細可佐《偵33808卷
    第31-47頁》），仍不影響犯罪被告陳惠蓮已為行為分擔及犯
    罪之既遂，附此敘明。
九、刑之減輕（即洗錢防制法第16條第2項部分）：
  ㈠按想像競合犯之處斷刑，本質上係「刑之合併」。其所謂從
    一重處斷，乃將想像競合犯組成之評價上數罪，合併為科刑
    一罪，其所對應之刑罰，亦合併其評價上數罪之數法定刑，
    而為一個處斷刑。易言之，想像競合犯侵害數法益者皆成立
    犯罪，論罪時必須輕、重罪併舉論述，同時宣告所犯各罪名
    ，包括各罪有無加重、減免其刑之情形，亦應說明論列，量
    刑時併衡酌輕罪部分量刑事由，評價始為充足，然後依刑法
    第55條前段規定「從一重處斷」，非謂對於其餘各罪可置而
    不論。因此，法院決定處斷刑時，雖以其中最重罪名之法定
    刑，做為裁量之準據，惟於裁量其輕重時，仍應將輕罪合併
    評價在內（最高法院108年度台上字第4405、4408號判決意
    旨參照）。又犯洗錢防制法第14條、第15條之罪，在偵查或
    審判中自白者，減輕其刑，同法第16條第2項定有明文。
  ㈡被告張春鴻於偵查、審理中；被告林月雪於審理中就所犯洗
    錢防制法第14條第1項之一般洗錢罪自白，如前所述，自應
    依上開規定減輕其刑。
  ㈢至被告陳惠蓮、柯長震就所犯上開洗錢犯行，於審理中坦承
    不諱，已如前述，其所犯洗錢防制法第14條第1項之洗錢罪
    ，與所犯上開加重詐欺取財罪，雖屬想像競合犯，揆諸前揭
    判決意旨，被告陳惠蓮、柯長震罪名所涉相關加重、減免其
    刑之規定，仍應列予說明，並於量刑時在加重詐欺取財罪之
    法定刑度內合併評價，是被告陳惠蓮、柯長震就此部分減輕
    事由，自應由量刑時併予衡酌。
貳、科刑部分：
　　爰以行為人責任為基礎，被告柯長震前有公共危險之犯罪前
    科，被告林月雪前有偽造文書之犯罪前科，有臺灣高等法院
    被告前案紀錄表可佐，審酌被告陳惠蓮等5人不思循正當管
    道獲取財物，竟均基於洗錢及加重詐欺或詐欺之不確定故意
    ，由被告張美珠、張春鴻、林月雪、陳惠蓮提供帳號並擔任
    車手，再由被告陳惠蓮、柯長震負責收水（被告陳惠蓮先擔
    任車手，嗣帳戶遭凍結後改擔任收水），以此方式造成附表
    一各被害人財產上之損失，嚴重危害社會治安，所為實屬不
    該，且均未賠償被害人，復被告張美珠犯後否認犯行，被告
    林月雪犯後雖曾坦承犯行，嗣更易供述，否認犯行，難認2
    人已有悔意；另念及被告陳惠蓮、柯長震、張春鴻犯後終坦
    承犯行，兼衡被告陳惠蓮國中畢業、曾任看護、電子公司主
    管；被告張美珠大學畢業、曾任會計工作；被告柯長震專科
    肄業、曾業房仲與保全；被告張春鴻五專畢業、曾任保全人
    員、需撫養子女；被告林月雪國小畢業、現於彩券行任職等
    一切情狀（訴卷二第235頁），分別量處如附表一主文欄所
    示之刑，並就諭知數有期徒刑、罰金刑部分合併定應執行之
    刑，暨就罰金刑部分併諭知罰金如易服勞役之折算標準，以
    資懲儆。
丁、沒收部分：
一、犯罪所得部分：
　㈠按犯罪所得，屬於犯罪行為人者，沒收之；於全部或一部不
    能沒收或不宜執行沒收時，追徵其價額，刑法第38條之1第1
    項前段、第3項分別定有明文。次按共同正犯之犯罪所得，
    沒收或追徵，應就各人所分得之數額分別為之；先前對共同
    正犯採連帶沒收犯罪所得之見解，已不再援用及供參考（最
    高法院104年第13次刑事庭會議決議意旨參照）。
　㈡至於上揭共同正犯各成員有無犯罪所得、所得數額，係關於
    沒收、追繳或追徵標的犯罪所得範圍之認定，因非屬犯罪事
    實有無之認定，並不適用「嚴格證明法則」，無須證明至毫
    無合理懷疑之確信程度，應由事實審法院綜合卷證資料，依
    自由證明程序釋明其合理之依據以認定之（參最高法院104
    年度台上字第3937號判決同此意旨)。
　㈢被告陳惠蓮等5人與上開詐欺集團成員固詐得如附表一之款項
    ，然其等實際獲取之犯罪所得分述如下：
　⒈被告陳惠蓮於111年6月28日審理中雖稱「僅抽取1萬元報酬」
    （訴卷一第116頁），然其於110年7月31日警詢即稱「向被
    告張美珠收款時，分別於110年7月20日獲取10,000元、同月
    23日則獲取美金500元（即新臺幣14,000元），共計2萬4,00
    0元」（偵31988卷第18頁），則其警詢既就每次向被告張美
    珠取款而得報酬數額詳細陳述，且距案發時較近，應以其警
    詢所述較為可信，是被告陳惠蓮實際犯罪所得為2萬4,000元
    。
　⒉被告張美珠於110年7月29日警詢時供稱：「被告陳惠蓮跟我
    收錢時，尾數會當作車馬費，第一次好像是給1,100元（即
    附表二編號8）、第二次不記得（即附表二編號9）、第三次
    2,000元（即附表三編號6）」（偵31988卷15頁），因被告
    張美珠於附表三編號6之交提款與本案無涉，實難認2,000元
    為其本件報酬，是認被告張美珠實際犯罪所得為1,100元。
　⒊被告柯長震於110年10月25日警詢稱：「向被告張春鴻收款時
    ，有抽取3,000元之報酬，於本案中二次向林月雪收水時，
    則分別抽取1,500元、1,000元之報酬（偵34303卷第42-44頁
    ），是被告柯長震實際犯罪所得為5,500元（計算式：3000+
    1500+1000）。
　⒋被告張春鴻雖於111年6月28日審理中自承「出借帳戶並領款
    有取得犯罪所得1萬8000元」（訴卷一第116頁），然其共同
    參與被害人遭詐騙之案件並非僅有本案，且其前於110年12
    月22日偵查中即稱：「每提領10萬元可得1,000元」（偵343
    03卷第454頁）；又被告張春鴻雖提領70餘萬元（即附表二
    編號2），然其涉及之被害人即附表一編號4部分（該被害人
    遭詐騙30萬元），是認被告張春鴻就其所犯之實際犯罪所得
    為3,000元（計算式：30萬/10萬*1000）。
　⒌被告林月雪所為可獲取領款金額之1%作為報酬，又曾私自將
    贓款之餘款1萬8,700元留作己用，如前所述，則被告林月雪
    既共交款207,000元，即可獲得2,070元之報酬，加計私自扣
    下之1萬8,700元，是認被告林月雪實際犯罪所得為20,770元
    （計算式：187,000+2,070）。
  ㈣據此，被告陳惠蓮、柯長震、張美珠、張春鴻、林月雪分別
    獲得上開報酬，各為其等之犯罪所得，雖未扣案，仍均應依
    刑法第38條之1第1項前段、第3項規定予以宣告沒收，於全
    部或一部不能沒收或不宜執行沒收時，追徵其價額。至被告
    陳惠蓮上開犯罪所得雖同經臺灣彰化地方法院以110年度訴
    字第780號宣告沒收，然該案尚未確定，有上開判決及臺灣
    高等法院被告前案紀錄表可證（訴卷一第207頁），爰其犯
    罪所得仍應於本案宣告沒收。
二、洗錢防制法第18條第1項部分：
  ㈠按「犯第14條之罪，其所移轉、變更、掩飾、隱匿、收受、
    取得、持有、使用之財物或財產上利益，沒收之；犯第15條
    之罪，其所收受、持有、使用之財物或財產上利益，亦同」
    ，洗錢防制法第18條第1項定有明文。此一規定採取義務沒
    收主義，然該洗錢行為之標的是否限於行為人所有者始得宣
    告沒收，法無明文，實務上向採法條並未規定「不問屬於犯
    罪行為人與否均沒收」時，仍以屬於被告所有者為限，始應
    予沒收；在洗錢防制法並未規定「不問屬於犯罪行為人與否
    」之情形下，宜從有利於被告之認定，自仍以屬於被告所有
    者為限，始應予沒收。
  ㈡經查，本件被告陳惠蓮等5人既已將被害人匯入款項自行或透
    過被告陳惠蓮、柯長震交付本案詐欺集團成員，即無事實上
    之管領權，自難認被害人匯入附表一各該帳戶之款項仍屬被
    告陳惠蓮等5人所有，爰無從依洗錢防制法第18條第1項前段
    規定宣告沒收，附此敘明。
戊、不另為無罪之諭知部分：
一、公訴意旨雖認被告陳惠蓮等5人上開所為，亦應論以組織犯
    罪防制條例第3條第1項後段之參與犯罪組織罪嫌。惟按本條
    例所稱犯罪組織，指三人以上，以實施強暴、脅迫、詐術、
    恐嚇為手段或最重本刑逾5年有期徒刑之刑之罪，所組成具
    有持續性或牟利性之有結構性組織，組織犯罪防制條例第2
    條第1項有明文規定。而所稱「結構性組織」之定義，同條
    第2項規定「指非為立即實施犯罪而隨意組成，不以具有名
    稱、規約、儀式、固定處所、成員持續參與或分工明確為必
    要」。準此，現行法對「犯罪組織」之界定，雖有未臻明確
    之嫌，然「非為立即實施犯罪而隨意組成」之消極要件，仍
    屬明確。據此以論，檢察官除應證明行為人所參與者非為立
    即實施犯罪而隨意組成之組織，並應就行為人主觀上對該組
    織不具此消極要件有所認識乙節，負舉證責任，否則即無從
    論令行為人擔負參與犯罪組織罪責。
二、訊據被告陳惠蓮、柯長震、張春鴻雖坦承參與犯罪組織犯行
    ，被告張美珠、林月雪則否認有參與犯罪組織（訴卷二第22
    6-230、236頁）。查被告陳惠蓮等5人僅分別擔任車手或收
    水外，依卷內資料，並未查出其他較高層級之共犯，而渠等
    主觀上固知所為可能與詐欺集團共犯加重詐欺犯及洗錢犯行
    ，然5人均係單純個別被動受人指示，實難認其等主觀上有
    參與犯罪組織或就該詐欺集團之分工、成員、層級、犯罪之
    運作模式與分工細節有所知悉。
三、從而，本件尚無法證明被告陳惠蓮等5人係以參與犯罪組織
    之意思而為本案犯行，檢察官之舉證有所不足，因此部分犯
    罪尚屬不能證明，揆諸上開說明，此部分本應為5人無罪之
    諭知，惟起訴書認此部分與上開經本院認定為有罪之犯行部
    分，屬想像競合裁判上之一罪關係，故不另為無罪之諭知，
    併此敘明。
己、公訴不受理部分（即被告陳惠蓮所涉附表四編號1部分）：
一、公訴意旨略以：被告陳惠蓮與被告高立馨、該詐欺集團成員
    ，以附表四編號1之手段詐騙被害人張景琇，並由被告高立
    馨提領匯入之款項（即附表二編號7），再交付被告陳惠蓮
    ，就此部分被告陳惠蓮亦涉共犯加重詐欺取財、洗錢、參與
    犯罪組織罪嫌。
二、按同一案件繫屬於有管轄權之數法院者，由繫屬在先之法院
    審判之；依上開規定不得為審判者，應諭知不受理之判決，
    此觀刑事訴訟法第8條、第303條第7款即明。而所謂同一案
    件，係指所訴兩案之被告相同，被訴之犯罪事實亦屬同一者
    而言；接續犯、吸收犯、結合犯、加重結果犯及刑法修正前
    之常業犯等實質上一罪，暨想像競合犯、刑法修正前之牽連
    犯、連續犯之裁判上一罪者，均屬同一事實（最高法院98年
    度台上字第6899號判決意旨參照）。
三、經查：被害人張景琇自110年6月8日起至110年8月2日止接續
    遭「Antwi Kingsley」、「鄭廷貴」詐騙，並交付款項予被
    告陳惠蓮之事實，業經臺灣彰化地方檢察署檢察官於110年9
    月16日以110年度偵字第9244號、第10221號提起公訴，並於
    110年9月27日先繫屬於臺灣彰化地方法院（案號：110年度
    訴字第780號；該案業於111年4月27日判決，現為臺灣高等
    法院臺中分院以111年金上訴字1688號審理中，下稱前案）
    。又關於附表四編號1部分，該被害人張景琇在本案同受「A
    ntwi Kingsley」、「鄭廷貴」於110年6月8日詐騙，並於11
    0年6月28日匯款至被告高立馨帳戶，再經被告高立馨於同日
    提領後交由被告陳惠蓮取得，可見此部分係在被害人張景琇
    於前案受騙期間，且對其詐騙之成員亦相同，足認被害人張
    景琇係接續遭相同詐騙集團詐欺，而被告陳惠蓮均有參與，
    僅其在前案及本案之行為分擔有所不同，是認被告陳惠蓮對
    被害人張景琇所為屬接續犯，然檢察官就實質上同一案件向
    本院重行起訴，後於111年3月28日始繫屬於本院等情，有上
    開起訴書、判決書、臺灣高等法院被告前案紀錄表在卷可查
    （訴卷一第207-220頁），是認屬同一案件重複起訴，則繫
    屬在後之本院就此部分應諭知公訴不受理。
庚、無罪部分（即被告王旭、高立馨部分）：
一、起訴及追加起訴意旨另以：被告王旭、高立馨共同基於意圖
    為自己不法所有之犯意聯絡，加入「Turnert Michael Alan
    」、「Thompson Alfred」、「Dr.Kennedy」、「Frank Joh
    n」、「James Anderson」、「卡蘿」所屬三人以上所組成
    具有持續性及牟利性之有結構性詐騙集團犯罪組織，由被告
    王旭、高立馨提供帳號，並擔任車手負責提領詐騙贓款，嗣
    被害人遭騙後，即匯款至被告王旭、高立馨該等帳戶，被告
    王旭提款如附表一編號2、3、6所示款項，被告高立馨提款
    如附表一編號7、附表四編號1後，均交付被告陳惠蓮，被告
    高立馨另依「劉偉」指示領取附表四編號2款項後存入指定
    帳戶。因認渠等涉有刑法第339條之4第1項第2款之加重詐欺
    取財罪、組織犯罪防制條例第3條第1項後段之參與犯罪組織
    罪、洗錢防制法第14條第1項之一般洗錢罪云云。
二、按犯罪事實應依證據認定之，無證據不得認定犯罪事實；不
    能證明被告犯罪者，應諭知無罪之判決；刑事訴訟法第154
    條第2項、第301條第1項分別定有明文。又事實之認定，應
    憑證據，如未能發現相當證據，或證據不足以證明，自不能
    以推測或擬制之方法，為裁判基礎；且認定犯罪事實所憑之
    證據，雖不以直接證據為限，間接證據亦包括在內，然而無
    論直接證據或間接證據，其為訴訟上之證明，須於通常一般
    之人均不致有所懷疑，而得確信其為真實之程度者，始得據
    為有罪之認定，倘其證明尚未達到此一程度，而有合理之懷
    疑存在而無從使事實審法院得有罪之確信時，即應由法院為
    諭知被告無罪之判決（最高法院40年台上字第86號判例意旨
    、76年台上字第4986號判例意旨參照）。
三、公訴意旨認被告王旭、高立馨所涉上開犯行，無非係以被告
    王旭、高立馨之供述、證人即同案被告陳惠蓮之證述、被告
    王旭與被告陳惠蓮之對話紀錄、被告高立馨與「James Ande
    rson」、「劉偉」之對話紀錄，暨如附表一編號2、3、6、7
    及附表四各該「證據及出處」欄位所示之證據資料為其論據
    。
四、訊據被告王旭、高立馨堅詞否認有何上開犯行，分辯如下：
　㈠被告王旭辯稱：我之前在FB上認識暱稱「Frank John」之人
    ，其在110年5月中旬左右要我代為收取內有其全部退休金之
    包裹，我協助「Frank John」與其指示之Amazon公司貨運公
    司聯繫，並依Amazon公司指示匯款69萬2,000元，後來Amazo
    n公司通知匯錯款項，我便於110年6月1日與被告陳惠蓮聯繫
    ，被告陳惠蓮稱無法退款，其表示他先生是貨運公司，因疫
    情無法正常收款，若我能以帳戶幫忙收款，可以較快拿回匯
    錯款項，同時我也希望被告陳惠蓮的先生可以趕快回來團聚
    才幫忙，而且當時我也因被詐騙而一直在付貨運的錢，連同
    前述以為匯錯的款項共被騙了283萬餘元，所以當時沒有察
    覺幫忙收款、提領是有問題的。
　㈡被告高立馨辯稱：當時我與Line暱稱「劉偉」有感情關係，
    且論及婚嫁以夫妻相稱，「劉偉」稱要離開國外戰地需向聯
    合國支付630萬元費用，因我款項不足，「劉偉」乃稱其認
    識英國律師「James Anderson」可進行比特幣交易賺得鉅款
    ，但需我幫忙提領款項，我並沒有從中獲得任何好處，還將
    我自有的116萬元交給「劉偉」，本件我也是遭「劉偉」、
    「James Anderson」欺騙才會提供帳戶並代為取款。
五、被告王旭、高立馨提供上開帳號後，此部分被害人便遭詐騙
    並匯款至該等帳戶，2人即依指示提領款項，再交付被告陳
    惠蓮，或由被告高立馨依指示存入指定帳戶等情，有如附表
    一編號2、3、6、7及附表四各該「證據及出處」欄位所示之
    證據資料附卷可稽，且為被告王旭、高立馨所承認（訴卷一
    第111-120、223-228頁），此情已足認定，是本件應審究者
    為：被告王旭、高立馨行為時有無共犯加重詐欺、洗錢罪、
    參與犯罪組織之不確定故意？
六、按揆諸目前實務，詐欺集團詐騙手法日新月異，縱然政府、
    金融機構廣為宣導，並經媒體多所批露，民眾受騙案件仍層
    出不窮，被害人亦不乏有高學歷、收入優渥或具相當社會經
    驗之人，受騙原因亦有不甚合常情者。若一般人會因詐騙集
    團引誘或欺騙，致陷於錯誤，進而交付財物，則金融帳戶持
    有人因相類原因陷於錯誤，提供帳戶予他人匯款使用，或進
    而協助提領帳戶內之款項，誠非難以想像，自不能以吾等客
    觀常人智識經驗為基準，遽論其必具有相同警覺程度，而對
    構成犯罪之事實必有預見。尤以近來檢警機關對於詐欺集團
    掃蕩不遺餘力，詐欺集團上游成員為免遭檢警查緝，在組織
    分工日趨細膩，藉此製造斷點，加深檢警機關偵辦上之困難
    ，另一方面，在取得人頭帳戶、招募車手、取簿手時，亦較
    少直接表明係與詐欺相關，常以其他事由訛稱騙取人頭帳戶
    ，或招募車手、取簿手，以免在大量取得人頭帳戶或招募成
    員時，遭人發現檢舉，而取款車手之工作，係其他詐欺成員
    詐得款項匯入人頭帳戶後，由取款車手提領後依詐欺集團指
    示交付收水，再由收水取回上繳，相對於詐欺集團中收取人
    頭帳戶、收水、行騙等角色，取款車手之角色較為末端，以
    詐欺集團上游成員規避檢警查緝之心理而言，如能讓取款車
    手在不知情下工作，不僅可成為檢警查辦詐欺集團時之斷點
    ，更能避免其窩裡反之風險，甚至如能讓取款車手在不知情
    下提供自己之帳戶供詐欺集團作為被害人匯入款項所用，更
    能以臨櫃大額提領款項，並避免帳戶遭警示而無法取出款項
    ，因此，實務上不乏遭詐欺集團以其他事由訛稱而招募之取
    款車手，並因此提供自己之帳戶供詐欺集團使用。此時，行
    為人主觀上有無與詐欺集團共犯詐欺取財及洗錢罪之意思，
    自應詳予究明。查被告王旭、高立馨在本案發生前並無任何
    前案紀錄，更無因金融帳戶遭人使用而涉嫌詐欺及洗錢之前
    科，有臺灣高等法院被告前案紀錄表可佐，且其等帳戶之交
    易明細，除本案被害人匯款外，亦無其他可疑之處，有附表
    一編號2、3、6、7及附表四各該「證據及出處」欄位所載之
    交易明細可證，先予敘明。
七、關於被告王旭部分：
　⒈就被告王旭與Amazon公司於110年5月30日至同年月31日之LIN
    E對話紀錄（偵33391卷527-560頁）：
　⑴Amazon公司先於110年5月30日稱：「臺灣海關要求提供原產
    地證明，必須去内政部取得上開文件，需支付美金1萬元，
    且包裹已於兩個月前抵達，亦需支付美金1萬元，而臺灣海
    關費用需支付美金5仟元，總計美金2萬5仟元」，並於110年
    5月31日提供被告陳惠蓮瑞興銀行帳戶存摺照片予被告王旭
    （偵33391卷548頁），可知該詐欺集團確以Amazon公司之名
    義指示王旭匯款至被告陳惠蓮上開帳戶。
　⑵又王旭於110年5月31日即回應：「Yes. I know that clearl
    y. I decided to transfer the total payment $25000 on
    ce time. I will use the rates of the bank today.Than
    k you」（中譯：我清楚了解。我決定今天一次轉帳總金額
    美金2萬5,000元過去。我會用今天的銀行匯率匯款，謝謝）
    （偵33391卷553頁），嗣王旭確依指示在110年5月31日將69
    萬2,000元匯至陳惠蓮上開帳戶，有被告陳惠蓮該帳戶交易
    明細可證（偵36684卷第29頁），是被告王旭稱其以自有資
    金匯入被告陳惠蓮之帳戶後，方與被告陳惠蓮聯繫，應屬實
    在。
　⒉嗣110年6月9日王旭與陳惠蓮間協調如何取回前述匯出款項時
    ，依2人對話紀錄所示：被告陳惠蓮先要求「你的帳號可以
    收取3百萬台幣嗎、並扣除你的一萬五（按：美金）其餘的
    取出還現金給我、這讓你取回你的錢的唯一辦法」（偵3339
    1卷第587頁），被告王旭雖質疑詢問「不好意思問您，錢的
    來源是沒問題的嗎？我很怕那是有問題，會很麻煩」，然被
    告陳惠蓮回稱「錢是安全的就像你的匯款一樣」（偵33391
    卷第590頁），致被告王旭誤信為真而同意協助收款。後被
    告王旭則依陳惠蓮指示與其配偶「Turnert Michael Alan」
    聯繫，並提供上開帳戶之帳號予「Turnert Michael Alan」
    ，有被告王旭與之對話紀錄可證（偵33391卷第603-604頁）
    ，足認被告王旭與被告陳惠蓮聯繫係為盡快取回誤認匯錯之
    款項，方聽信被告陳惠蓮之說詞同意提供帳號並代收款項。
　⒊再者，被告王旭案發前後（即110年5月30日至6月21日前後）
    ，即因應允「Frank John」為其代收包裹，而受Amazon公司
    、「Fast-link」佯裝為貨運公司所詐欺，並匯款自有資金
    至指定帳戶（包含上開匯至被告陳惠蓮帳戶部分）共283萬8
    87元，有被告王旭所提遭詐騙且匯款予詐騙集團指定之「高
    悉綿」、「俞奕績」、「珍尼弗」、「李厚澤」、「陳惠蓮
    」及「鄭奕滋」等人之銀行或郵局帳戶金額整理表暨附件可
    參（訴卷一第131-146頁），足見被告確實因前開緣由陸續
    遭詐欺而匯款283萬887元無訛，是被告王旭在本件被害人匯
    款前之110年5月31日即受騙，並給付鉅款予該詐欺集團，則
    其前已受騙而陷於錯誤，其等復延續相同手法指示被告提供
    帳戶並代為收款，致被告王旭未預見可能係他人遭詐騙之贓
    款，是被告王旭辯稱「因遭詐欺而為本件行為」，實非全然
    無據。
八、關於被告高立馨部分：
　⒈被告高立馨辯稱因遭「劉偉」感情詐騙而陸續匯款自有資金
    共116萬元，復經「劉偉」介紹而與「James Anderson」接
    觸，嗣「James Anderson」佯稱其代為收款可快速累積金錢
    ，讓「劉偉」可早日離開國外戰地營地，被告高立馨便提供
    帳戶並代為提領款項後交付乙節，業據其提出與「劉偉」、
    「James Anderson」之LINE對話紀錄、聯合國email往來及
    匯款紀錄等為佐（訴卷一第257-384頁），足見被告高立馨
    確實因前開緣由陸續遭詐欺而匯款自有資金116萬元無訛。
　⒉又依被告高立馨與「劉偉」之對話紀錄所示（訴卷一第257-3
    17頁）：雙方在對話中互稱「親愛的」，並有閒聊及表達愛
    意等內容；甚「劉偉」於110年6月22日表示：透過律師「Ja
    mes Anderson」所提出之商業計畫，可快速累積金錢，讓其
    早日離開戰地，並要求被告高立馨與「James Anderson」聯
    繫，是被告高立馨稱因「劉偉」所述而認2人係論及婚嫁之
    夫妻，為解救「劉偉」即需配合「James Anderson」之指示
    ，尚非無據。
　⒊嗣被告高立馨便與「James Anderson」聯繫，「James Ander
    son」便表示：「Alright madam,i also discussed with y
    our husband,the business is a very nice and easy bus
    iness,the Bitcoin company had a lot of customers ove
    r there in Taiwan,all the customers want to invest i
    n Bitcoin」（中譯：好的女士，我也和你丈夫商量過，生
    意很好很輕鬆，比特幣公司在台灣有很多客戶，所有客戶都
    想投資比特幣）、「So all that is needed from you is 
    to receive payment from the customers into your bank
     accounts and then you withdraw cash and send to the
     Company through Bitcoin also」（因此，您所需要做的
    就是將客戶的付款存入您的銀行帳戶，然後您提取現金並通
    過比特幣發送給公司），被告高立馨即提供上開帳戶之帳號
    ，「James Anderson」再表示「I will let you know his 
    Line ID and mobile number as soon as money is paid i
    nto your bank accounts」（中譯：錢存入您的銀行帳戶後
    ，我會立即通知您他（即被告陳惠蓮）的Line ID和手機號
    碼」，有「James Anderson」與被告高立馨之LINE對話紀錄
    在卷可稽（訴卷一第368-370頁），顯見被告高立馨當時已
    因詐欺集團感情詐欺之手法而陷於錯誤，方交付帳戶供其使
    用並協助提領款項，則被告高立馨確實因前開緣由陷於錯誤
    而陸續遭詐騙共計116萬元予該詐欺集團，該詐欺集團同時
    以類似手法再透過「James Anderson」詐騙被告提供帳戶並
    代為收款，則縱被告高立馨曾有「提領鉅款有遭銀行懷疑之
    風險」的想法（見「James Anderson」與被告高立馨之LINE
    對話紀錄，訴卷二第370-383頁），亦或自承「對方自行主
    動表示會給付報酬」（見被告高立馨110年9月6日警詢，偵3
    384卷第13頁），惟被告高立馨不僅未從中獲利，甚遭詐騙
    而匯款百萬餘元，則其既遭「劉偉」及「James Anderson」
    欺騙，能否可預見其帳戶內款項同係他人遭騙之贓款，即非
    無疑，是被告高立馨辯稱「因遭詐欺而為本件行為」，實非
    全然無據。參以詐欺集團假冒國外型男或專業人士，向我國
    熟女以談情說愛、假交往方式詐欺金錢之情形，於法院審理
    實務中甚屬常見，則以此同一手法詐欺被害人提供帳戶，並
    提領其內款項而為特定處分亦非無可能，是本件尚難排除被
    告高立馨係因此受騙而為上開行為，依前開說明，自不能遽
    謂被告高立馨應負詐欺取財、洗錢及參與犯罪組織之罪責。
九、從而，檢察官提出之上開證據，尚無法證明被告王旭、高立
    馨確有詐欺取財、洗錢及參與犯罪組織之犯行，依罪證有疑
    利於被告王旭、高立馨原則，自應為有利於2人之認定。綜
    上，本院綜合卷內檢察官所提出之各項事證，尚無從證明被
    告王旭、高立馨有上開犯行，是依前述說明，基於無罪推定
    之原則，即應為被告王旭、高立馨有利之認定，而為2人無
    罪之諭知，以昭審慎。
辛、退併辦部分：
一、公訴併辦意旨略以（關於被告陳惠蓮部分）：
　㈠臺灣士林地方檢察署檢察官110年度偵字第17078、19913、21
    545號部分：
　　被告陳惠蓮、張美珠、王旭、高立馨、柯長震、張春鴻、林
    月雪明知「Turnert Michael Alan」、「Thompson Alfred
    」、「Dr.Kennedy」、「Frank John」、「James Anderson
    」、「卡蘿」為詐騙集團成員，竟共同基於意圖為自己不法
    所有之犯意聯絡，自110年5月起，加入「Turnert Michael 
    Alan」、「Thompson Alfred」、「Dr.Kennedy」、「Frank
     John」、「James Anderson」、「卡蘿」所屬三人以上所
    組成具有持續性及牟利性之有結構性詐騙集團犯罪組織，由
    被告張春鴻、林月雪、張美珠、王旭、高立馨擔任車手負責
    提領詐騙贓款，被告陳惠蓮、柯長震則擔任收水：
　⒈詐欺集團成員於110年5月間，自稱「王美玲」，以LINE訊息
    向被害人黃偉誠佯稱要求代收包裹、代墊關稅費用等語，被
    害人黃偉誠陷於錯誤，依指示於110年6月1日，匯款46萬元
    至被告陳惠蓮瑞興銀行建成分行帳號0000000000000號帳戶
    。被告陳惠蓮於同日至瑞興銀行建成分行提款40萬元，復至
    瑞興銀行營業部之ATM提款6萬元。
　⒉詐欺集團成員於110年5月間，自稱「daniellee.536」、「王
    李」，以IG、Line訊息向被害人曹雅琳岸稱寄送禮物、要求
    付款收貨等語，被害人曹雅琳陷於錯誤，依指示於110年5月
    27日，匯款4萬元至被告陳惠蓮上開瑞興銀行帳戶。被告陳
    惠蓮於同日至瑞興銀行建成分行之ATM提款4萬元。
　⒊詐欺集團成員於109年、110年間，自稱「FRANK JOHN」，以
    臉書訊息功能向被害人王旭佯稱要求支付款項代收包裹等語
    ，被害人王旭陷於錯誤，依指示於110年5月31日，匯款69萬
    2000元至被告陳惠運上開瑞興銀行帳戶。被告陳惠蓮於同日
    至瑞興銀行營業部提款68萬元。
　⒋因認被告陳惠蓮係以提供起訴犯罪事實同一之金融帳戶予詐
    欺集團成員使用，供向上開被害人詐欺，分屬參與犯罪組織
    之同一事實，及加重詐欺取財之想像競合犯，依刑事訴訟法
    第267條審判不可分原則，應予一併審判。
　㈡臺灣士林地方檢察署檢察官110年度偵字第19488號部分：
　　詐欺集團成員於110年2月至5月間，以FB、Line，向被害人
    邱佳誼佯稱兩人交往中、要求匯款支付郵寄貨物費用等語，
    被害人邱佳誼陷於錯誤，於110年5月25日在臺灣銀行安南分
    行，匯款7萬6,000元至被告陳惠蓮上開瑞興銀行帳戶，被告
    陳惠蓮於同日至瑞興銀行城內分行提款25萬元。因認被告陳
    惠蓮基於參與本案犯罪組織之同一事實，而係犯刑法第339
    條之4第1項第2款之三人以上共同詐欺取財，且為同一案件
    之想像競合犯，移請併辦。
二、然依前開說明，本件被告陳惠蓮參與犯罪組織罪部分已為不
    另為無罪諭知，被告陳惠蓮所為應成立加重詐欺取財及洗錢
    之正犯而非幫助犯，從而關於其詐欺犯罪之罪數計算，原則
    上自應依遭受詐欺之被害人人數定之，就不同被害人所犯之
    詐欺取財行為，受侵害之財產監督權既歸屬各自之權利主體
    ，應屬犯意各別，行為互殊，應分論併罰。查上開移送併辦
    意旨書所載被害人遭詐騙之犯罪事實，與被告陳惠蓮於本件
    經論罪科刑之附表一各被害人並不相同，所侵害之財產法益
    各異，且對不同被害人詐欺犯罪之犯意各別、行為互殊，本
    應分論併罰，要難認前開移送併辦意旨書所示犯行與本院前
    揭論罪科刑部分有何事實上或裁判上一罪或同一案件之關係
    可言，本院自無從併予審理，應退回由檢察官另為適法之處
    理。
據上論斷，應依刑事訴訟法第299條第1項前段、第300條、第301
條、第303條第7款，洗錢防制法第14條第1項、第16條第2項，刑
法第28條、第339條第1項、第339條之4第1項第2款、第55條、第
51條第5款、第7款、第42條第3項、第38條之1第1項前段、第3項
，刑法施行法第1條之1，判決如主文。
本案經檢察官李建論提起公訴及追加起訴，檢察官顏伯融、陳鴻
濤追加起訴，檢察官呂俊儒到庭執行職務。
中　　華　　民　　國　　111 　年　　11　　月　　29　　日
                  刑事第八庭   審判長法  官  解怡蕙
                                     法  官  李陸華
                                     法  官  楊世賢
上正本證明與原本無異。 
如不服本判決應於收受送達後20日內向本院提出上訴書狀，並應
敘述具體理由；其未敘述上訴理由者，應於上訴期間屆滿後20日
內向本院補提理由書（均須按他造當事人之人數附繕本）「切勿
逕送上級法院」。告訴人或被害人如對於本判決不服者，應具備
理由請求檢察官上訴，其上訴期間之計算係以檢察官收受判決正
本之日期為準。 因疫情而遲誤不變期間，得向法院聲請回復原
狀。
　　　　　　　　　　　　　　　　　　 書記官  張華瓊
中　　華　　民　　國　　111 　年　　11　　月　　30　　日
附錄本案論罪科刑法條全文：
洗錢防制法第14條
有第二條各款所列洗錢行為者，處7年以下有期徒刑，併科新臺
幣5百萬元以下罰金。
前項之未遂犯罰之。
前二項情形，不得科以超過其特定犯罪所定最重本刑之刑。

中華民國刑法第339條
意圖為自己或第三人不法之所有，以詐術使人將本人或第三人之
物交付者，處5年以下有期徒刑、拘役或科或併科50萬元以下罰
金。
以前項方法得財產上不法之利益或使第三人得之者，亦同。
前二項之未遂犯罰之。

中華民國刑法第339條之4
犯第339條詐欺罪而有下列情形之一者，處1年以上7年以下有期
徒刑，得併科1百萬元以下罰金：
一、冒用政府機關或公務員名義犯之。
二、三人以上共同犯之。
三、以廣播電視、電子通訊、網際網路或其他媒體等傳播工具，
    對公眾散布而犯之。
前項之未遂犯罰之。
附表一：
編號 被害人 詐騙之時間、方式  被害人匯款日期、時間及金額（新臺幣） 被害人匯入之帳戶 主文（主刑部分）  行為人及分工     ⒈ 葉金枝 110年6月3日中午12時34分許，葉金枝透過臉書結識「RAVI K0RCHE」、LINE暱稱「劉偉」，對方佯稱擔任戰地醫生，欲脫離戰場，但急需支付相關費用等語，致葉金枝陷於錯誤，依對方指示匯款。 110年7月12日上午9時30分許匯款147,000元 張美珠名下台新國際商業銀行民生分行帳號： 000000000000000000號帳戶 陳惠蓮犯三人以上共同詐欺取財罪，處有期徒刑壹年貳月。 張美珠犯三人以上共同詐欺取財罪，處有期徒刑壹年肆月。  張美珠擔任車手，陳惠蓮擔任收水。      證據名稱及出處 ⑴告訴人葉金枝於警詢之供述（偵31988卷第33-39頁） ⑵台新國際商業銀行110年9月3日台新作文字第11021776號函暨附件張美珠帳戶110年7月交易明細、張美珠台新存摺封面影本及內頁影本（偵31988卷第57-65頁） ⑶台新國際商業銀行111年1月7日台新作文字第11035102號函暨附件張美珠開戶資料及110年1月至12月23日交易明細（偵31988卷第277-282頁） ⑷110年7月23日監視器攝影畫面翻拍照片、郵件往來、行動電話畫面擷圖（偵31988卷第49-55頁、第99-132頁） ⑸台北市政府警察局松山分局110年12月3日北市警松分刑字第1103019159號函暨附件110年7月20日、23日張美珠涉詐欺案提領贓款影像畫面截圖（偵31988卷第211-214頁） ⑹110年7月12日郵政跨行匯款申請書（收款人張美珠）（偵31988卷第93頁）    ⒉ 陳惠菁 110年6月12日陳惠菁結識網友「Kanhiaya Yadav」、「Steven Nelly」、「genera1anthony」，對方佯稱在敘利亞擔任維和部隊醫生，欲脫離戰場，但需支付相關費用等語，致陳惠菁陷於錯誤，依對方指示匯款。 110年6月21日上午10時許匯款112, 000元 王旭名下台北富邦商業銀行興隆分行帳號： 000000000000號帳戶 陳惠蓮犯三人以上共同詐欺取財罪，處有期徒刑壹年貳月。    陳惠蓮擔任收水，並利用不知情之王旭提供帳戶及提款。      證據名稱及出處 ⑴告訴人陳惠菁於警詢之供述（偵33391卷第37-40頁） ⑵110年6月21日國內匯款申請書（收款人王旭）、王旭臺北富邦銀行存摺封面（偵33391卷第75、81頁） ⑶陳惠菁與「Kanhiaya Yadav」、「Steven Nelly」、「general anthony」通訊對話紀錄（偵33391卷第87-274頁） ⑷台北富邦商業銀行興隆分行110年9月2日北富銀興隆字第1101000043號函暨附件王旭開戶資料、110年6月1日至8月1日往來資料及ATM歷史交易查詢單5張（偵33391卷第275-295頁） ⑸陳惠菁之内政部警政署反詐騙諮詢專線紀錄表、高雄市政府警察局鳳山分局南成派出所受理詐騙帳戶通報警示簡便格式表、金融機構聯防機制通報單、高雄市政府警察局鳳山分局南成派出所陳報單、受理各類案件紀錄表（偵33391卷第43-71、331-333頁）    ⒊ 黃青湄 110年5月20日下午8時許黃青湄在IG結識「Chen Lee」，對方佯稱現住在美國之香港人，從美國寄送包裹至臺灣超重等語，致黃青湄陷於錯誤，依對方指示匯款 110年6月20日上午9時2分許匯款3萬元 王旭名下凱基商業銀行大安分行帳號：00000000000000號帳戶内(已止扣） 陳惠蓮犯三人以上共同詐欺取財罪，處有期徒刑壹年。   陳惠蓮擔任收水，並利用不知情之王旭提供帳戶。      證據名稱及出處 ⑴告訴人黃青湄於警詢之供述（偵33808卷第49-51頁） ⑵王旭之凱基銀行封面存摺、內頁明細、開戶基本資料、匯款委託書籍及交易明細（偵33808卷第31-47頁） ⑶郵政跨行匯款申請書、ATM轉帳交易明細（偵33808卷第53-54頁） ⑷黃青湄提供LINE對話紀錄擷圖照片及郵件往來（偵33808卷第55-58頁） ⑸內政部警政署反詐騙諮詢專線紀錄表、桃園市政府警察局龍潭分局受理詐騙帳戶通報警示簡便格式表、金融機構聯防機制通報單（偵33808卷第59-65頁）    ⒋ 廖桂涵 110年2月中旬廖桂涵透過臉書結識「晴朗韋恩」，對方佯稱在敘利亞服役，欲脫離戰場，需支付相關費用等語，致廖桂涵陷於錯誤，依對方指示匯款。 110年5月31日下午1時48分許匯款30萬元 張春鴻名下合作金庫商業銀行雙和分行帳號：0000000000000號帳戶 柯長震犯三人以上共同詐欺取財罪，處有期徒刑壹年肆月。 張春鴻共同犯洗錢防制法第十四條第一項之洗錢罪，處有期徒刑陸月，併科罰金新臺幣壹萬元，罰金如易服勞役，以新臺幣壹仟元折算壹日。  張春鴻擔任車手，柯長震擔任收水。      證據名稱及出處 ⑴告訴人廖桂涵於警詢之供述（偵34303卷第69-71頁） ⑵合作金庫商業銀行雙和分行110年8月9日合金雙和字第1100002490號函暨附件張春鴻開戶資料及110年4月1日至6月30日歷史交易明細（偵34303卷第109-121頁） ⑶110年5月31日郵政跨行匯款申請書（收款人張春鴻）（偵34303卷第273頁） ⑷110年5月31日張春鴻臨櫃提款之監視錄影畫面（偵34303卷第183-184頁） ⑸戶名張春鴻之合作金庫銀行封面及內頁影本（偵34303卷第197-198頁） ⑹廖桂涵之臺中市政府警察局第六分局西屯派出所 受理詐騙帳戶通報警示簡便格式表、受理各類案件紀錄表、受（處）理案件證明單、金融機構聯防機制通報單（偵34303卷第265-271頁） ⑺廖桂涵之LINE畫面截圖（偵34303卷第275-276頁） ⑻張春鴻手寫自白(偵34303卷第449-451頁)    ⒌  涂宗仁 110年6月間涂宗仁透過臉書結識「Helen Mercy」，對方佯稱敘利亞外科醫師，政府發放獎勵250萬美元給醫師，希望能交付保管，但需支付相關費用等語，致涂宗仁陷於錯誤，依對方指示匯款。 110年6月9日上午11時15分許匯款97, 230元 林月雪名下中華郵政股份有限公司新店碧潭郵局帳號： 00000000000000號帳戶 柯長震犯三人以上共同詐欺取財罪，處有期徒刑壹年。 林月雪共同犯洗錢防制法第十四條第一項之洗錢罪，處有期徒刑捌月，併科罰金新臺幣壹萬元，罰金如易服勞役，以新臺幣壹仟元折算壹日。  林月雪擔任車手，柯長震擔任收水。      證據名稱及出處 ⑴告訴人涂宗仁於警詢之供述（偵34303卷第73-75頁） ⑵中華郵政股份有限公司110年7月23日儲字第1100197948號函暨附件林月雪帳戶基本資料及歷史交易清單（偵34303卷第123-129頁） ⑶110年6月9日匯款申請單、郵件來往及LINE對話截圖（偵34303卷第279-283頁） ⑷110年6月9日林月雪持中華郵政金融卡提款之監視錄影畫面（偵34303卷第185頁） ⑸涂宗仁之新北市政府警察局林口分局文化派出所  受理詐騙帳戶通報警示簡便格式表、金融機構聯防機制通報單（偵34303卷第277-278頁）    ⒍ 范揚乾 110年3月間范揚乾透過臉書結識「Soojin Lee」，對方佯稱在阿富汗服役美軍軍醫，退伍前要將黃金運至臺灣，但需支付相關費用等語，致范揚乾陷於錯誤，依對方指示匯款。 ⑴110年6月15日匯款138,700 元 ⑵110年6月17日匯款35萬元 ⑴林月雪名下合作金庫商業銀行新店分行帳號：0000000000000號帳戶内 ⑵王旭名下台北富邦商業銀行興隆分行帳號：000000000000號帳戶 柯長震犯三人以上共同詐欺取財罪，處有期徒刑壹年貳月。 林月雪共同犯洗錢防制法第十四條第一項之洗錢罪，處有期徒刑捌月，併科罰金新臺幣壹萬元，罰金如易服勞役，以新臺幣壹仟元折算壹日。 陳惠蓮犯三人以上共同詐欺取財罪，處有期徒刑壹年陸月。   林月雪擔任車手，柯長震、陳惠蓮擔任收水，並利用不知情之王旭提供帳戶及提款。      證據名稱及出處  ⑴告訴人范揚乾於警詢之供述（偵34303卷第77-87頁） ⑵合作金庫商業銀行新店分行110年8月6日合金新店字第1100002691號函暨附件林月雪開戶基本資料及110年3月1日至7月1日交易明細（偵34303卷第131-136頁） ⑶台北富邦商業銀行股份有限公司興隆分行110年8月5日北富銀興隆字第1101000036號 函暨附件王旭開戶基本資料、證件影本、110年3月1日至7月1日交易明細及ATM歷史交易查詢表（偵34303卷第139-167頁） ⑷110年6月15日、110年6月17日匯出匯款申請書（偵34303卷第305頁） ⑸110年6月15日林月雪持合作金庫金融卡提款之監視錄影畫面（偵34303卷第186-188頁） ⑹110年6月17日王旭臨櫃提款之監視錄影畫面（偵34303卷第189-190頁） ⑺范揚乾提供之LINE畫面截圖（偵34303卷第309-311頁） ⑻范揚乾之内政部警政署反炸編諮詢專線紀錄表、新竹縣政府警察局新埔分局新埔派出所 受理詐騙帳戶通報警示簡便格式表、金融機構聯防機制通報單（偵34303卷第285-303頁）　    ⒎ 潘金玉 110年3月底潘金玉結識網友「Wang Yong」，對方佯稱在中東地區服役美軍，因受傷需要醫藥費用等語，致潘金玉陷於錯誤，依對方指示付款。 110年6月28日上午9時20分匯款405,411元 高立馨名下台北富邦商業銀行新店分行帳號：000000000000號帳戶 陳惠蓮犯三人以上共同詐欺取財罪，處有期徒刑壹年陸月。   陳惠蓮擔任收水，並利用不知情之高立馨提供帳戶及提款。      證據名稱及出處  ⑴告訴人潘金玉於警詢之供述（偵36646卷第27-30頁） ⑵台北富邦商業銀行股份有限公司新店分行110年12月27日北富銀新店字第1101000101號函暨附件高立馨開戶資料及109年1月1日起迄今之交易明細（偵36646卷第219-225頁）  ⑶110.6.28跨行匯款回單（偵36646卷第127頁） ⑷LINE對話紀錄截圖（偵36646卷第101-119頁） ⑸潘金玉提供之詐騙臉書帳號與照片（偵36646卷第123頁） ⑹潘金玉之内政部警政署反詐騙諮詢專線紀錄表、金融機構聯防機制通報單、桃園市政府警察局桃園分局大樹派出所 受理詐騙帳戶通報警示簡便格式表、受理各類案件紀錄表（偵36646卷第131-145頁）    ⒏ 廖秀珠 110年4月15日下午6時40分許，廖秀珠透過臉書結識「趙民生」，對方佯稱在敘利亞擔任無國界醫師，要來 臺灣定居，但需相關費用等語，致廖秀珠陷於錯誤，依對方指示匯款。 110年5月18日下午3時20分許匯款20萬元 陳惠蓮名下瑞興商業銀行建成分行帳號：0000000000000號帳戶 陳惠蓮犯三人以上共同詐欺取財罪，處有期徒刑壹年貳月。  陳惠蓮擔任車手及收水。      證據名稱及出處 ⑴告訴人廖秀珠於警詢之供述（偵36684卷第13-23頁） ⑵瑞興商業銀行110年11月12日瑞興總行字第1100001880號函暨附件陳惠蓮開戶資料、110年5月18日迄今交易明細（偵36684卷第25-31頁）  ⑶瑞興商業銀行111年1月11日瑞興總法字第1110000033號函暨附件陳惠蓮109年1月1日迄今之交易明細（偵36684卷第71-75頁）  ⑷110.5.18匯款回條（偵36684卷第41頁） ⑸廖秀珠之新北市政府警察局新店分局江陵派出所 受理詐騙帳戶通報警示簡便格式表（偵36684卷第39頁）    ⒐ 廖云生（即本院111度訴字第479號部分） 詐騙集團某成員先於110年3月16日將廖云生加入通訊軟體1ine為好友後，使用「Chen Lee」名義，向廖云生詐稱：有包裹將寄送至住處，但因稅金需支付相關費用云云，致廖云生陷於錯誤，依對方指示匯款。 110年7月19日12時35分許匯款9萬元 張美珠名下台新國際商業銀行民生分行  帳號：000000000000000000號帳戶 張美珠犯三人以上共同詐欺取財罪，處有期徒刑壹年肆月。   張美珠擔任車手，陳惠蓮（未經起訴）擔任收水。      證據名稱及出處 ⑴告訴人廖云生於警詢之供述（偵7673卷第19-23頁） ⑵台新國際商業銀行110年11月10日台新作文字第11022963號函暨附件張美珠開戶資料及110年7月10日至20日之交易明細（偵7673卷第31-39頁） ⑶廖云生提供之LINE對話紀錄截圖、匯款明細（偵7673卷第57-69頁） ⑷110年7月19日郵政跨行匯款申請書（偵7673卷第79頁） ⑸廖云生之苗栗縣警察局頭份分局頭份派出所陳報單、受理各類案件紀錄表、受（處）理案件證明單、內政部警政署反詐騙諮詢專線紀錄表、受理詐騙帳戶通報警示簡便格式表、金融機構聯防機制通報單（偵7673卷第43、53-55、71-77頁）    ⒑ 戴志成（即本院111年度訴字第710號部分） 詐欺某集團成員於109年7月20日，戴志成透過微信結識暱稱「奥爾布賴特•蘇珊」，對方佯稱：希望離開戰地，前來臺灣等語，致戴志成信以為真，依對方指示匯款。 110年7月19日下午3時2分許匯款新臺幣10萬805元 張美珠名下台新國際商業銀行民生分行  帳號：000000000000000000號帳戶 陳惠蓮犯三人以上共同詐欺取財罪，處有期徒刑壹年。 張美珠犯三人以上共同詐欺取財罪，處有期徒刑壹年肆月。  張美珠擔任車手，陳惠蓮擔任收水。      證據名稱及出處 ⑴告訴人戴志成於警詢之供述（偵22148卷第72頁） ⑵戴志成與 US MILITARY AGENCY 92的聊天記錄（偵22148卷第92-98頁） ⑶戴志成之高雄市政府警察局湖內分局阿蓮分駐所 受(處)理案件證明單、受理詐騙帳戶通報警示簡便格式表、金融機構聯防機制通報單（偵22148卷第72之1-85頁）    

附表二：
編號 起訴書附表編號 提款時間 提款地點 提款人  提款金額 交付時間 交付地點  交付金額 內含附表一內何被害人之款項 1   1 110年5月18日至19日間 不詳 陳惠蓮   280,000   280,000 編號8廖秀珠 2   2 110年5月31日 新北市○○區○○街00號合庫新店分行 張春鴻   714,000 110年5月31日 不詳   714,000 編號4廖桂涵 3   3 110年6月9日下午2時47分至51分 不詳 林月雪   107,000 110年6月9日 新北市○○區○○路00○0號   107,000 編號5涂宗仁 4   4 110年6月15日下午2時42分至46分 新北市新店區碧潭附近統一超商 林月雪   120,000 110年6月15日 同上   120,000 編號6范乾揚 5   7 110年6月17日中午12時56分 臺北市○○區○○路0段00號北富銀興隆分行 王旭   936,000  110年6月17日下午1時27分 臺北市○○區○○街00號   936,000 編號6范乾揚 6   9 110年6月21日 不詳 同上   328,000（誤繕為227,640） 110年6月21日下午 不詳   328,000 編號2陳惠菁   7  12 110年6月28日 臺北市○○區○○路0段00號北富銀木柵分行 高立馨   825,000 110年6月28日下午3時30分 萬芳醫院捷運站外機車停車場入口處   825,000 編號7潘金玉；另含附表四編號1被害人張景琇之款項  8  13 110年7月14日 臺北市○○區○○○路0段000號上海銀行三民分行 張美珠   540,000 110年7月14日上午10時21分 臺北市○○區○○○路0段000○0號1樓   542,100 編號1葉金枝 9  14 110年7月20日上午10時37分 臺北市○○區○○路00號台新銀行民生分行 同上   790,000 110年7月20日上午11時1分 同上   790,805 編號9廖云生 編號10戴志成 

附表三（即起訴書附表贅載部分）：
編號 起訴書附表編號 提款時間 提款地點 提款人  提款金額 交付時間 交付地點  交付金額 說明 1   5 110年6月15日 不詳 王旭   629,217 110年6月15日下午2時46分 不詳   629,217 附表一之被害人匯款前，王旭即已提領，是起訴書此部分應屬贅載。 2   6 110年6月16日 不詳 王旭 1,280,000 110年6月16日下午4時 不詳 1,280,000  3   8 110年6月18日 不詳 王旭 1,623,000 110年6月18日下午3時 不詳 1,623,121 附表一編號6范乾揚匯款後，王旭即已於110年6月17日提領（如附表二編號5）；附表一編號2陳惠菁匯款後，王旭即已於110年6月21日提領（如附表二編號6），是起訴書此部分應屬贅載。 4  10 110年6月22日 不詳 王旭   136,404 110年6月22日下午3時 臺北市○○區○○街00號   136,404  5  11 110年6月25日 臺北市○○區○○路0段00號北富銀木柵分行 高立馨   821,000 110年6月25日下午4時 萬芳醫院捷運站外機車停車場入口處   821,000 附表一之被害人匯款前，高立馨即已提領，是起訴書此部分應屬贅載。 6  15 110年7月23日上午11時5分 臺北市○○區○○路00號台新銀行民生分行 張美珠   364,000 110年7月23日中午12時45分 臺北市○○區○○○路0段000○0號1樓   364,000 附表一之被害人匯款後，張美珠即已於110年7月14日、同年月20日提領（如附表二編號8至9），是起訴書此部分應屬贅載。 

附表四：
編號 被害人 詐騙之時間、方式  被害人匯款日期、時間及金額（新臺幣） 被害人匯入之帳戶 備註  行為人及分工     1  張景琇 110年6月8日張景琇透過臉書結識「Antwi Kingsley」、「鄭廷貴」，對方佯稱聯合國戰地記者，寄送包裹來臺代收，但需支付相關費用等語，致張景琇陷於錯誤，依對方指示匯款。 110年6月28日匯款348, 754元 高立馨名下台北富邦商業銀行新店分行帳號：000000000000號帳戶 即起訴書事實一（九）部分  陳惠蓮擔任收水，並利用不知情之高立馨提供帳戶及提款。      證據名稱及出處  ⑴告訴人張景琇於警詢之供述（偵3384卷第29-37頁） ⑵台北富邦商業銀行股份有限公司新店分行110年8月24日北富銀新店字第1101000071號函暨附件高立馨開戶資料、證件及110年6月1日迄今交易明細（偵3384卷第67-73頁） ⑶110年6月24日、25日、28日高立馨提款監視錄影畫面（偵3384卷第53-55頁） ⑷高立馨提領完被害人匯入之款項照片、交易憑條（偵3384卷第57頁） ⑸高立馨指出交給陳惠蓮款項之交易地點（偵3384卷第59-63頁） ⑹陳惠蓮使用之Line相片、聯絡電話（偵3384卷第65頁） ⑺張景琇之彰化縣警察局鹿港分局秀安派出所受理各類案件紀錄表、受（處）理案件證明單、內政部警政署反詐騙諮詢專業紀錄表、金融機構聯防機制通報單（偵3384卷第41-51頁）　    2 伍福琴 詐欺某集團成員，自110年4月間起，暱稱「李成」詐欺集團成員利用交友軟體認識聯繫伍福琴，佯稱：其係美國醫生，有意來臺開設診所，但缺機票錢、簽證費等云云，開口向伍福琴借錢之詐欺手法，致伍福琴陷於錯誤，依對方指示匯款。 110年6月28日下午2時10分許匯款185,000元 高立馨名下台北富邦商業銀行新店分行帳號：000000000000號帳戶 即本院111年度訴字第748號部分  詐欺集團利用不知情之高立馨提供帳戶及提款。      證據名稱及出處 ⑴告訴人伍福琴於警詢之供述（偵19324卷第21-22頁） ⑵伍福琴提供與不詳詐欺集團之LINE對話紀錄翻拍照片（偵19324卷第55-59頁） ⑶110年6月28日郵政跨行匯款申請書（偵19324卷第49頁） ⑷110年6月29日台北富邦景美分行之監視錄影畫面翻拍照片_偵19324卷23頁） ⑸台北富邦銀行股份有限公司新店分行111年5月9日北富銀新店字第1110000040號函暨高立馨帳戶（帳號000-00000000000000 號）之申請人資料及歷史交易明細表（偵19324卷第29-33頁） ⑹台北富邦商業銀行股份有限公司景美分行111年5月20日北富銀景美字第1110000057號函暨附件ATM提款光碟及交易傳票一紙（偵19324卷第25-27頁） ⑺南投縣政府警察局草屯分局豐城派出所受理詐騙帳戶通報警示簡便格式表、金融機構聯防機制通報單、內政部警政署反詐騙諮詢專線紀錄表（偵19324卷第36-40頁）    

附表五：
編號 被告 犯罪所得（新臺幣） 1 陳惠蓮 2萬4,000元 2 張美珠 1,100元 3 柯長震 5,500元 4 張春鴻 3,000元 5 林月雪 2萬770元